---
title: "Análise dos Dados do Instituto Nacional de Meteorologia - INMET (2018-2022)"
author: "Pedro Gasparine Dubiela (pedro.dubielabio@gmail.com)"
date: "21/07/2022"
output:
  html_document:
    toc: true
    toc_float:
      collapsed: no
      smooth_scroll: yes
    number_sections: false
    toc_depth: 5
    self_contained: yes
    css: corp-styles.css
    theme: flatly
    highlight: pygments    
fig_caption: yes
params: 
  output_dir: "../output"
---

```{r setup, include=FALSE}
library(dubINMET)
library(knitr)
library(readr)
library(kableExtra)
knitr::opts_chunk$set(echo = FALSE, cache = FALSE, eval = TRUE, message=FALSE, warning=FALSE)
#path_img <- file.path(getwd(), "images")
```

```{r htmlTemplate, echo=FALSE}
# htmltools::img(src = knitr::image_uri(file.path(path_img, "img.jpg")), 
#                alt = 'logo', 
#                style = 'position:absolute; top:0; right:0; padding:10px; width:150px; height:120px;')
```

# 1. Introdução:
<p>Este relatório tem como objetivo analisar os dados meteorológicos fornecidos pelo Instituto Nacional de Meteorologia - INMET no período de 2018 até 2022.</p> 
<p>A análise será feita em nível nacional e a medida que a anaĺise for avançando, um pacote em R será desenvolvido para tornar o processo automatizado e reprodutível para os demais interessados, o pacote em questão será denomiando dubINMET.</p>
 
 ``` 
Este relatório encontra-se em faze de construção.

```
 
# 2. Obtenção dos Dados:
- Foram baixados do site do INMET https://portal.inmet.gov.br/dadoshistoricos em 23/07/2022 às 8:00 as bases referentes
aos anos de 2018 até  2022, cuja abertura geográfica está em  nível nacional.
- Os arquivos vieram compactados em 5 pastas, cada uma referente ao ano em questão. 
- Dentro de cada pasta(ano) tem-se arquivos .csv, onde cada arquivo é referente a uma cidade(estação).
```{r}
#path      <-"/home/pedrodev/Documents/Base De Dados/INMET"
#save_path <- files_by_year(path)
```

Após baixados, os dados foram agrupados de tal forma a ter-se somente um arquivos .csv para cada ano. Devido ao elevado
custo computacional para carregar em memória todos os anos de uma única vez, faz-se necessário carregar uma base por vez, afim de se fazer uma análise exploratória inicial.

# 2. Analise Exploratória

## Ano de 2022:
```{r}
# save_path <- "/home/pedrodev/Documents/Base De Dados/results"
# years  <- c(2022) %>% as.character()
# load   <- file.path(save_path, paste0(years,".csv"))
# dt2022 <- data.table::fread(file = load[1])
# gc()
```
## Ano de 2021:
```{r}
# years  <- c(2021) %>% as.character()
# load   <- file.path(save_path, paste0(years,".csv"))
# dt2021 <- data.table::fread(file = load[1])
# gc()
```

## Ano de 2020:
```{r}

```

## Ano de 2019:
```{r}

```

## Ano de 2018:
```{r}

```




