---
title: "Análise dos Dados do Instituto Nacional de Meteorologia - INMET (2018-2022)"
author: "Pedro Gasparine Dubiela (pedrodubielabio@gmail.com)"
date: "21/07/2022"
output:
  html_document:
    toc: true
    toc_float:
      collapsed: no
      smooth_scroll: yes
    number_sections: false
    toc_depth: 5
    self_contained: yes
    css: corp-styles.css
    theme: flatly
    highlight: pygments    
fig_caption: yes
params: 
  output_dir: "../output"
---

```{r setup, include=FALSE}
library(dubINMET)
library(knitr)
library(readr)
library(kableExtra)
knitr::opts_chunk$set(echo = FALSE, cache = FALSE, eval = TRUE, message=FALSE, warning=FALSE)
#path_img <- file.path(getwd(), "images")
```

```{r htmlTemplate, echo=FALSE}
# htmltools::img(src = knitr::image_uri(file.path(path_img, "img.jpg")), 
#                alt = 'logo', 
#                style = 'position:absolute; top:0; right:0; padding:10px; width:150px; height:120px;')
```

# 1. Introdução:
<p>Este relatório tem como objetivo analisar os dados meteorológicos fornecidos pelo Instituto Nacional de Meteorologia - INMET no período de 2018 até 2022.</p> 
<p>A análise será feita inicialmente para a cidade de Maringá - PR, e a medida em que for avançando, um pacote em R será desenvolvido para tornar o processo automatizado e reprodutível para os demais interessados, o pacote em questão será denomiando dubINMET.</p>
 
 ``` 
Este relatório encontra-se em fase de construção.

```
 
# 2. Obtenção dos Dados:
- Foram baixados do site do INMET https://portal.inmet.gov.br/dadoshistoricos em 24/07/2022 às 12:00 as bases referentes
aos anos de 2021 e 2022.
- Dentro de cada pasta(ano) tem-se arquivos .csv.
- Os arquivos csv's são divididos por semestres.

# 3. Analise Exploratória

## Anos de 2021 e 2022:

### Carregamento das Bases de Dados:

Para o ano de 2022, tem-se disponível somente o primeiro semestre.
```{r}
path1   <- "/home/pedrodev/Documents/Base De Dados/INMET/2022/MARINGA (A835)_2022-01-01_2022-07-24.csv"
path2   <- "/home/pedrodev/Documents/Base De Dados/INMET/2021/MARINGA (A835)_2021-01-01_2021-06-30.csv"
path3   <- "/home/pedrodev/Documents/Base De Dados/INMET/2021/MARINGA (A835)_2021-07-01_2021-12-31.csv"

dt2022   <- data.table::fread(file = path1)
dt2021_1 <- data.table::fread(file = path2)
dt2021_2 <- data.table::fread(file = path3)
dt2021   <- rbind(dt2021_1, dt2021_2)
gc()
```

### Exploração inicial:

Os anos de 2021 e 2020 possuem as mesmas colunas.
```{r}

#all(names(dt2022) == names(dt2021))
#dt2021 %>% head()
#summary(dt2021)

#dt2021 %>% head()
#summary(dt2021)

# Agregando 2021 e 2022
dt <- rbind(dt2021, dt2022)
rm(dt2021)
rm(dt2021_1)
rm(dt2021_2)
rm(dt2022)
```

Busca e correção em anomalias nos dados.
```{r}

# Colunas que deverão sofrer alterações
cols <- names(dt[, -c("Hora (UTC)", "Data")])

# Substituir (,) por (.) e transformando as variáveis em tipo numérico
dt <- preprocessing(dt, colnames = cols) 

# Tranformar a coluna de horas
dt$`Hora (UTC)` <- dt$`Hora (UTC)`/100

# Existem valores faltantes ??
#summary(dt)
```

Foi identificado a existências de valores faltantes. Os dados faltantes serão corrgidos com a seguinte metodologia:

- Se a coluna for do tipo numérico, será preenchido com a mediana. 
- Se a coluna for do tipo categórica,será preenchida com a moda. 
- Se uma dada coluna possuir mais de 40% dos dados faltantes, ela será removida da análise 
```{r}

# Busca por linhas onde tem-se valores NA:
#dt[!complete.cases(dt), ] %>% head()
#nrow(dt[!complete.cases(dt), ])

# Nome das colunas com valores faltantes:
with_na <- colSums(is.na(dt))
col_40  <- names(with_na[with_na >= 0.4*nrow(dt)])

# Remove
for (i in length(col_40)) {
  dt[, col_40[i] := NULL]
}

#nrow(dt[!complete.cases(dt), ])
with_na <- colSums(is.na(dt))
cols    <- names(with_na[with_na > 0])
df      <- as.data.frame(dt)

# Troca por mediana
# for (col in cols) {
#   dt[, .col:= ifelse(is.na(col), median(col, na.rm = T), col)]
# }

for (col in cols) {
  df[is.na(df[[col]]),][[col]] <- median(df[,col], na.rm = T)
}

#df[!complete.cases(df), ]
#summary(df)
```
```{r}
# library(corrplot)
# corrplot(cor(data), addCoef.col = T)
# cor(data$TEY, data$CDP)

#install.packages('corrplot')
#install.packages('randomForest')
# importantFeatures <- randomForest::randomForest(class ~ ., data_train)
# res <- randomForest::importance(importantFeatures)
# randomForest::varImpPlot(importantFeatures)
```


## Ano de 2021:
```{r}

```

## Ano de 2020:
```{r}

```

## Ano de 2019:
```{r}

```

## Ano de 2018:
```{r}

```




