---
title: "Análise dos Dados do Instituto Nacional de Meteorologia - INMET (2018-2022)"
author: "Pedro Gasparine Dubiela (pedrodubielabio@gmail.com)"
date: "21/07/2022"
output:
  html_document:
    toc: true
    toc_float:
      collapsed: no
      smooth_scroll: yes
    number_sections: false
    toc_depth: 5
    self_contained: yes
    css: corp-styles.css
    theme: flatly
    highlight: pygments    
fig_caption: yes
params: 
  output_dir: "../output"
---

```{r setup, include=FALSE}
library(dubINMET)
library(knitr)
library(readr)
library(kableExtra)
knitr::opts_chunk$set(echo = FALSE, cache = FALSE, eval = TRUE, message=FALSE, warning=FALSE)
#path_img <- file.path(getwd(), "images")
```

```{r htmlTemplate, echo=FALSE}
# htmltools::img(src = knitr::image_uri(file.path(path_img, "img.jpg")), 
#                alt = 'logo', 
#                style = 'position:absolute; top:0; right:0; padding:10px; width:150px; height:120px;')
```

# 1. Introdução:
<p>Este relatório tem como objetivo analisar os dados meteorológicos fornecidos pelo Instituto Nacional de Meteorologia - INMET no período de 2018 até 2022.</p> 
<p>A análise será feita inicialmente para a cidade de Maringá - PR, e a medida em que for avançando, um pacote em R será desenvolvido para tornar o processo automatizado e reprodutível para os demais interessados, o pacote em questão será denomiando dubINMET.</p>
 
 ``` 
Este relatório encontra-se em fase de construção.

```
 
# 2. Obtenção dos Dados:
- Foram baixados do site do INMET https://portal.inmet.gov.br/dadoshistoricos em 24/07/2022 às 12:00 as bases referentes
aos anos de 2021 e 2022.
- Dentro de cada pasta(ano) tem-se arquivos .csv.
- Os arquivos csv's são divididos por semestres.

# 3. Analise Exploratória

## Ano de 2022:

### Carregamento das Bases de Dados:
<p>
Para o ano de 2022, tem-se disponível somente o primeiro semestre.
</p>
```{r}
path   <- "/home/pedrodev/Documents/Base De Dados/INMET/2022/MARINGA (A835)_2022-01-01_2022-07-24.csv"
dt2022 <- data.table::fread(file = path)
# gc()
```
## Ano de 2021:
```{r}

```

## Ano de 2020:
```{r}

```

## Ano de 2019:
```{r}

```

## Ano de 2018:
```{r}

```




